SpellChecking/SpellCheckingTests/bin/Debug/Dictionaries/chuvash.aff
SFX A ă кин/RT [аеиуĕăыӳэюя]кă
SFX A ă лин/RT [аеиуĕăыӳэюя]лă
SFX A ă мин/RT [аеиуĕăыӳэюя]мă
SFX A ă нин/RT [аеиуĕăыӳэюя]нă
SFX A ă пин/RT [аеиуĕăыӳэюя]пă
SFX A ă рин/RT [аеиуĕăыӳэюя]рă
SFX A ă син/RT [аеиуĕăыӳэюя]сă
SFX A ă çин/RT [аеиуĕăыӳэюя]çă
SFX A ă тин/RT [аеиуĕăыӳэюя]тă
SFX A ă хин/RT [аеиуĕăыӳэюя]хă
SFX A ă чин/RT [аеиуĕăыӳэюя]чă
SFX A ă шин/RT [аеиуĕăыӳэюя]шă
SFX A ă ин/RT [^аеиуĕăӳэюя][вклмнпрсçтхчш]ă
SFX A 0 ăма/RS [^аăу]
SFX A 0 ăмăра/RS [^аăу]
SFX A 0 ма/RS а
SFX A 0 мăра/RS а
SFX A у ăвăма/RS у
SFX A у ăвăмăра/RS у
SFX A ă вăма/RS [аеиуĕăыӳэюя]вă
SFX A ă кăма/RS [аеиуĕăыӳэюя]кă
SFX A ă лăма/RS [аеиуĕăыӳэюя]лă
SFX A ă мăма/RS [аеиуĕăыӳэюя]мă
SFX A ă нăма/RS [аеиуĕăыӳэюя]нă
SFX A ă пăма/RS [аеиуĕăыӳэюя]пă
SFX A ă рăма/RS [аеиуĕăыӳэюя]рă
SFX A ă сăма/RS [аеиуĕăыӳэюя]сă
SFX A ă çăма/RS [аеиуĕăыӳэюя]çă
SFX A ă тăма/RS [аеиуĕăыӳэюя]тă
SFX A ă хăма/RS [аеиуĕăыӳэюя]хă
SFX A ă чăма/RS [аеиуĕăыӳэюя]чă
SFX A ă шăма/RS [аеиуĕăыӳэюя]шă
SFX A ă вăмăра/RS [аеиуĕăыӳэюя]вă
SFX A ă кăмăра/RS [аеиуĕăыӳэюя]кă
SFX A ă лăмăра/RS [аеиуĕăыӳэюя]лă
SFX A ă мăмăра/RS [аеиуĕăыӳэюя]мă
SFX A ă нăмăра/RS [аеиуĕăыӳэюя]нă
SFX A ă пăмăра/RS [аеиуĕăыӳэюя]пă
SFX A ă рăмăра/RS [аеиуĕăыӳэюя]рă
SFX A ă сăмăра/RS [аеиуĕăыӳэюя]сă
SFX A ă çăмăра/RS [аеиуĕăыӳэюя]çă
SFX A ă тăмăра/RS [аеиуĕăыӳэюя]тă
SFX A ă хăмăра/RS [аеиуĕăыӳэюя]хă
SFX A ă чăмăра/RS [аеиуĕăыӳэюя]чă
SFX A ă шăмăра/RS [аеиуĕăыӳэюя]шă
SFX A 0 ма/RS [^аеиуĕăӳэюя][вклмнпрсçтхчш]ă
SFX A 0 мăра/RS [^аеиуĕăӳэюя][вклмнпрсçтхчш]ă
SFX A 0 уна/RS [^аăу]
SFX A 0 ăра/RS [^аăу]
SFX A а уна/RS а
SFX A а ăра/RS а
SFX A у ăвуна/RS у
SFX A у ăвăра/RS у
SFX A ă вуна/RS [аеиуĕăыӳэюя]вă
SFX A ă куна/RS [аеиуĕăыӳэюя]кă
SFX A ă луна/RS [аеиуĕăыӳэюя]лă
SFX A ă муна/RS [аеиуĕăыӳэюя]мă
SFX A ă нуна/RS [аеиуĕăыӳэюя]нă
SFX A ă пуна/RS [аеиуĕăыӳэюя]пă
SFX A ă руна/RS [аеиуĕăыӳэюя]рă
SFX A ă суна/RS [аеиуĕăыӳэюя]сă
SFX A ă çуна/RS [аеиуĕăыӳэюя]çă
SFX A ă туна/RS [аеиуĕăыӳэюя]тă
SFX A ă хуна/RS [аеиуĕăыӳэюя]хă
SFX A ă чуна/RS [аеиуĕăыӳэюя]чă
SFX A ă шуна/RS [аеиуĕăыӳэюя]шă
SFX A ă вăра/RS [аеиуĕăыӳэюя]вă
SFX A ă кăра/RS [аеиуĕăыӳэюя]кă
SFX A ă лăра/RS [аеиуĕăыӳэюя]лă
SFX A ă мăра/RS [аеиуĕăыӳэюя]мă
SFX A ă нăра/RS [аеиуĕăыӳэюя]нă
SFX A ă пăра/RS [аеиуĕăыӳэюя]пă
SFX A ă рăра/RS [аеиуĕăыӳэюя]рă
SFX A ă сăра/RS [аеиуĕăыӳэюя]сă
SFX A ă çăра/RS [аеиуĕăыӳэюя]çă
SFX A ă тăра/RS [аеиуĕăыӳэюя]тă
SFX A ă хăра/RS [аеиуĕăыӳэюя]хă
SFX A ă чăра/RS [аеиуĕăыӳэюя]чă
SFX A ă шăра/RS [аеиуĕăыӳэюя]шă
SFX A ă уна/RS [^аеиуĕăӳэюя][вклмнпрсçтхчш]ă
SFX A 0 ра/RS [^аеиуĕăӳэюя][вклмнпрсçтхчш]ă
SFX A 0 не/RT [^аăу]
SFX A а ине/RT а
SFX A у ăвне/RT у
SFX A ă вине/RT [аеиуĕăыӳэюя]вă
SFX A ă кине/RT [аеиуĕăыӳэюя]кă
SFX A ă лине/RT [аеиуĕăыӳэюя]лă
SFX A ă мине/RT [аеиуĕăыӳэюя]мă
SFX A ă нине/RT [аеиуĕăыӳэюя]нă
SFX A ă пине/RT [аеиуĕăыӳэюя]пă
SFX A ă рине/RT [аеиуĕăыӳэюя]рă
SFX A ă сине/RT [аеиуĕăыӳэюя]сă
SFX A ă çине/RT [аеиуĕăыӳэюя]çă
SFX A ă тине/RT [аеиуĕăыӳэюя]тă
SFX A ă хине/RT [аеиуĕăыӳэюя]хă
SFX A ă чине/RT [аеиуĕăыӳэюя]чă
SFX A ă шине/RT [аеиуĕăыӳэюя]шă
SFX A ă ине/RT [^аеиуĕăӳэюя][вклмнпрсçтхчш]ă
SFX A 0 ăмра/RS [^аăу]
SFX A 0 ăмăрта/RS [^аăу]
SFX A 0 мра/RS а
SFX A 0 мăрта/RS а
SFX A у ăвăмра/RS у
SFX A у ăвăмăрта/RS у
SFX A ă вăмра/RS [аеиуĕăыӳэюя]вă
SFX A ă кăмра/RS [аеиуĕăыӳэюя]кă
SFX A ă лăмра/RS [аеиуĕăыӳэюя]лă
SFX A ă мăмра/RS [аеиуĕăыӳэюя]мă
SFX A ă нăмра/RS [аеиуĕăыӳэюя]нă
SFX A ă пăмра/RS [аеиуĕăыӳэюя]пă
SFX A ă рăмра/RS [аеиуĕăыӳэюя]рă
SFX A ă сăмра/RS [аеиуĕăыӳэюя]сă
SFX A ă çăмра/RS [аеиуĕăыӳэюя]çă
SFX A ă тăмра/RS [аеиуĕăыӳэюя]тă
SFX A ă хăмра/RS [аеиуĕăыӳэюя]хă
SFX A ă чăмра/RS [аеиуĕăыӳэюя]чă
SFX A ă шăмра/RS [аеиуĕăыӳэюя]шă
SFX A ă вăмăрта/RS [аеиуĕăыӳэюя]вă
SFX A ă кăмăрта/RS [аеиуĕăыӳэюя]кă
SFX A ă лăмăрта/RS [аеиуĕăыӳэюя]лă
SFX A ă мăмăрта/RS [аеиуĕăыӳэюя]мă
SFX A ă нăмăрта/RS [аеиуĕăыӳэюя]нă
SFX A ă пăмăрта/RS [аеиуĕăыӳэюя]пă
SFX A ă рăмăрта/RS [аеиуĕăыӳэюя]рă
SFX A ă сăмăрта/RS [аеиуĕăыӳэюя]сă
SFX A ă çăмăрта/RS [аеиуĕăыӳэюя]çă
SFX A ă тăмăрта/RS [аеиуĕăыӳэюя]тă
SFX A ă хăмăрта/RS [аеиуĕăыӳэюя]хă
SFX A ă чăмăрта/RS [аеиуĕăыӳэюя]чă
SFX A ă шăмăрта/RS [аеиуĕăыӳэюя]шă
SFX A 0 мра/RS [^аеиуĕăӳэюя][вклмнпрсçтхчш]ă
SFX A 0 мăрта/RS [^аеиуĕăӳэюя][вклмнпрсçтхчш]ă
SFX A 0 унта/RS [^аăу]
SFX A 0 ăрта/RS [^аăу]
SFX A а унта/RS а
SFX A а ăрта/RS а
SFX A у ăвунта/RS у
SFX A у ăвăрта/RS у
SFX A ă вунта/RS [аеиуĕăыӳэюя]вă
SFX A ă кунта/RS [аеиуĕăыӳэюя]кă
SFX A ă лунта/RS [аеиуĕăыӳэюя]лă
SFX A ă мунта/RS [аеиуĕăыӳэюя]мă
SFX A ă нунта/RS [аеиуĕăыӳэюя]нă
SFX A ă пунта/RS [аеиуĕăыӳэюя]пă
SFX A ă рунта/RS [аеиуĕăыӳэюя]рă
SFX A ă сунта/RS [аеиуĕăыӳэюя]сă
SFX A ă çунта/RS [аеиуĕăыӳэюя]çă
SFX A ă тунта/RS [аеиуĕăыӳэюя]тă
SFX A ă хунта/RS [аеиуĕăыӳэюя]хă
SFX A ă чунта/RS [аеиуĕăыӳэюя]чă
SFX A ă шунта/RS [аеиуĕăыӳэюя]шă
SFX A ă вăрта/RS [аеиуĕăыӳэюя]вă
SFX A ă кăрта/RS [аеиуĕăыӳэюя]кă
SFX A ă лăрта/RS [аеиуĕăыӳэюя]лă
SFX A ă мăрта/RS [аеиуĕăыӳэюя]мă
SFX A ă нăрта/RS [аеиуĕăыӳэюя]нă
SFX A ă пăрта/RS [аеиуĕăыӳэюя]пă
SFX A ă рăрта/RS [аеиуĕăыӳэюя]рă
SFX A ă сăрта/RS [аеиуĕăыӳэюя]сă
SFX A ă çăрта/RS [аеиуĕăыӳэюя]çă
SFX A ă тăрта/RS [аеиуĕăыӳэюя]тă
SFX A ă хăрта/RS [аеиуĕăыӳэюя]хă
SFX A ă чăрта/RS [аеиуĕăыӳэюя]чă
SFX A ă шăрта/RS [аеиуĕăыӳэюя]шă
SFX A ă унта/RS [^аеиуĕăӳэюя][вклмнпрсçтхчш]ă
SFX A 0 рта/RS [^аеиуĕăӳэюя][вклмнпрсçтхчш]ă
SFX A 0 ĕнче/RT [^аăу]
SFX A а инче/RT а
SFX A у ăвĕнче/RT у
SFX A ă винче/RT [аеиуĕăыӳэюя]вă
SFX A ă кинче/RT [аеиуĕăыӳэюя]кă
SFX A ă линче/RT [аеиуĕăыӳэюя]лă
SFX A ă минче/RT [аеиуĕăыӳэюя]мă
SFX A ă нинче/RT [аеиуĕăыӳэюя]нă
SFX A ă пинче/RT [аеиуĕăыӳэюя]пă
SFX A ă ринче/RT [аеиуĕăыӳэюя]рă
SFX A ă синче/RT [аеиуĕăыӳэюя]сă
SFX A ă çинче/RT [аеиуĕăыӳэюя]çă
SFX A ă тинче/RT [аеиуĕăыӳэюя]тă
SFX A ă хинче/RT [аеиуĕăыӳэюя]хă
SFX A ă чинче/RT [аеиуĕăыӳэюя]чă
SFX A ă шинче/RT [аеиуĕăыӳэюя]шă
SFX A ă инче/RT [^аеиуĕăӳэюя][вклмнпрсçтхчш]ă
SFX A 0 ĕнчи/RT [^аăу]
SFX A а инчи/RT а
SFX A у ăвĕнчи/RT у
SFX A ă винчи/RT [аеиуĕăыӳэюя]вă
SFX A ă кинчи/RT [аеиуĕăыӳэюя]кă
SFX A ă линчи/RT [аеиуĕăыӳэюя]лă
SFX A ă минчи/RT [аеиуĕăыӳэюя]мă
SFX A ă нинчи/RT [аеиуĕăыӳэюя]нă
SFX A ă пинчи/RT [аеиуĕăыӳэюя]пă
SFX A ă ринчи/RT [аеиуĕăыӳэюя]рă
SFX A ă синчи/RT [аеиуĕăыӳэюя]сă
SFX A ă çинчи/RT [аеиуĕăыӳэюя]çă
SFX A ă тинчи/RT [аеиуĕăыӳэюя]тă
SFX A ă хинчи/RT [аеиуĕăыӳэюя]хă
SFX A ă чинчи/RT [аеиуĕăыӳэюя]чă
SFX A ă шинчи/RT [аеиуĕăыӳэюя]шă
SFX A ă инчи/RT [^аеиуĕăӳэюя][вклмнпрсçтхчш]ă
SFX A 0 ăмран/RS [^аăу]
SFX A 0 ăмăртан/RS [^аăу]
SFX A 0 мран/RS а
SFX A 0 мăртан/RS а
SFX A у ăвăмран/RS у
SFX A у ăвăмăртан/RS у
SFX A ă вăмран/RS [аеиуĕăыӳэюя]вă
SFX A ă кăмран/RS [аеиуĕăыӳэюя]кă
SFX A ă лăмран/RS [аеиуĕăыӳэюя]лă
SFX A ă мăмран/RS [аеиуĕăыӳэюя]мă
SFX A ă нăмран/RS [аеиуĕăыӳэюя]нă
SFX A ă пăмран/RS [аеиуĕăыӳэюя]пă
SFX A ă рăмран/RS [аеиуĕăыӳэюя]рă
SFX A ă сăмран/RS [аеиуĕăыӳэюя]сă
SFX A ă çăмран/RS [аеиуĕăыӳэюя]çă
SFX A ă тăмран/RS [аеиуĕăыӳэюя]тă
SFX A ă хăмран/RS [аеиуĕăыӳэюя]хă
SFX A ă чăмран/RS [аеиуĕăыӳэюя]чă
SFX A ă шăмран/RS [аеиуĕăыӳэюя]шă
SFX A ă вăмăртан/RS [аеиуĕăыӳэюя]вă
SFX A ă кăмăртан/RS [аеиуĕăыӳэюя]кă
SFX A ă лăмăртан/RS [аеиуĕăыӳэюя]лă
SFX A ă мăмăртан/RS [аеиуĕăыӳэюя]мă
SFX A ă нăмăртан/RS [аеиуĕăыӳэюя]нă
SFX A ă пăмăртан/RS [аеиуĕăыӳэюя]пă
SFX A ă рăмăртан/RS [аеиуĕăыӳэюя]рă
SFX A ă сăмăртан/RS [аеиуĕăыӳэюя]сă
SFX A ă çăмăртан/RS [аеиуĕăыӳэюя]çă
SFX A ă тăмăртан/RS [аеиуĕăыӳэюя]тă
SFX A ă хăмăртан/RS [аеиуĕăыӳэюя]хă
SFX A ă чăмăртан/RS [аеиуĕăыӳэюя]чă
SFX A ă шăмăртан/RS [аеиуĕăыӳэюя]шă
SFX A 0 мран/RS [^аеиуĕăӳэюя][вклмнпрсçтхчш]ă
SFX A 0 мăртан/RS [^аеиуĕăӳэюя][вклмнпрсçтхчш]ă
SFX A 0 унтан/RS [^аăу]
SFX A 0 ăртан/RS [^аăу]
SFX A а унтан/RS а
SFX A а ăртан/RS а
SFX A у ăвунтан/RS у
SFX A у ăвăртан/RS у
SFX A ă вунтан/RS [аеиуĕăыӳэюя]вă
SFX A ă кунтан/RS [аеиуĕăыӳэюя]кă
SFX A ă лунтан/RS [аеиуĕăыӳэюя]лă
SFX A ă мунтан/RS [аеиуĕăыӳэюя]мă
SFX A ă нунтан/RS [аеиуĕăыӳэюя]нă
SFX A ă пунтан/RS [аеиуĕăыӳэюя]пă
SFX A ă рунтан/RS [аеиуĕăыӳэюя]рă
SFX A ă сунтан/RS [аеиуĕăыӳэюя]сă
SFX A ă çунтан/RS [аеиуĕăыӳэюя]çă
SFX A ă тунтан/RS [аеиуĕăыӳэюя]тă
SFX A ă хунтан/RS [аеиуĕăыӳэюя]хă
SFX A ă чунтан/RS [аеиуĕăыӳэюя]чă
SFX A ă шунтан/RS [аеиуĕăыӳэюя]шă
